最高法院刑事判決                              八十八年度台上字第二六一三號
    上  訴  人  甲○○
                乙○○
右上訴人等因妨害自由案件，不服台灣高等法院台中分院中華民國八十七年七月二十
八日第二審判決（八十七年度上訴字第一六三七號，起訴案號：台灣彰化地方法院檢
察署八十七年度偵字第二一四號），提起上訴，本院判決如左：
    主  文
上訴駁回。
    理  由
按刑事訴訟法第三百七十七條規定，上訴於第三審法院，非以判決違背法令為理由，
不得為之。是提起第三審上訴，應以原判決違背法令為理由，係屬法定要件。如果上
訴理由狀並未依據卷內訴訟資料，具體指摘原判決不適用何種法則或如何適用不當，
或所指摘原判決違法情事，顯與法律規定得為第三審上訴理由之違法情形，不相適合
時，均應認其上訴為違背法律上之程式，予以駁回。本件原判決綜合調查證據之結果
，認上訴人甲○○、乙○○共同犯有刑法第三百零二條第一項以非法方法，剝奪人之
行動自由罪之事實，因而撤銷第一審關於此部分之科刑判決，改判仍論上訴人等以上
開罪名，均處有期徒刑肆月，已詳認定犯罪事實之依據及憑以認定之理由，並對上
訴人否認犯罪之辯詞，如何不足採信，均已依據卷內資料予以指駁及說明，從形式上
觀察，原判決並無違背法令情形。上訴意旨謂：被害人洪保元指稱嫌疑人有七、八人
，有二輛轎車坐滿，一輛白色，一輛灰色云云。但轎車容量有限，二部車既已坐滿，
何能將被害人強押上車﹖被害人既無法擠上車，其指訴遭上訴人等強押上車，剝奪其
行動自由，即非事實，原判決仍遽予論處上訴人等罪刑，殊有未當等語，係就原判決
已詳為論斷與說明之事項，再為事實上之爭執，殊非適法之第三審上訴理由。又甲○
○經原審訊以：「五名姓名不詳之男子幾歲﹖」答稱：「已二十多歲了。」（見原審
卷第二七頁反面），則原判決認上訴人等與另五名姓名不詳之成年男子共犯本件罪行
，難謂有認定事實不憑證據之違法。至上訴人等指其家人患病，需人照料，家累亦重
，不宜入監服刑云云，亦非適法之第三審上訴理由。此外，上訴人徒憑己意，對原審
職權之適法行使及原判決理由已詳為論斷之事項，任意爭辯，顯與法定上訴第三審之
形式要件不符，其等上訴違背法律上之程式，均應予駁回。本件係從程序上駁回上訴
，上訴人等提出被害人所具陳情書一份，請求宣告緩刑，均無從審酌。
據上論結，應依刑事訴訟法第三百九十五條前段，判決如主文。
中      華      民      國    八十八    年      五      月     二十     日
                              最高法院刑事第七庭
                                  審判長法官  謝  家  鶴
                                        法官  洪  文  章
                                        法官  花  滿  堂
                                        法官  陳  世  淙
                                        法官  洪  佳  濱
      右正本證明與原本無異
                                              書  記  官
中      華      民      國    八十八    年      五      月    二十八    日
